臺灣高等法院臺中分院刑事裁定　　　　　　　　　　九十三年度交抗字第三二二號
　　抗　告　人
　　即受處分人　甲○○
　　代　理　人　乙○○
右列抗告人因違反道路交通管理處罰條例聲明異議案件，不服臺灣臺中地方法院中華
民國九十三年三月二十九日裁定（九十二年度交聲字第一二六二號）提起抗告，本院
裁定如左：
      主  文
抗告駁回。
      理  由
一、本件係依據高雄市警察局交通大隊第二分隊高市警刑字第Ｂ00000000號
    「舉發違反道路交通管理事件通知單」裁處，而違規人係騎乘輕機車ＷＷＺ－２
    ６０行經違規地點，因闖紅燈拒絕停車接受稽查逃逸，警方以逕行舉發方式郵寄
    因未確認完成送達，依據九十二年十月二十七日九十二年度交聲第七二三號原審
    法院交通事件裁定主文另為送達通知，並各按最低額處以罰鍰。
二、本件抗告人即受處分人甲○○（以下簡稱為受處分人）之抗告意旨略以：本件交
    通違規舉發警員雖與受處分人素不相識，但仍有為考績、陞遷、和領取獎金而為
    不實舉發之動機，此種舉發制度使受處分人處於極為不利之地位，但受處分人於
    異議理由已略此不論，原審裁定此部分認定理由，實屬多此一舉；另三個月之舉
    發時效已於九十一年八月一日消滅，收受有問題，乃送達之嚴重瑕疵，被舉發人
    處於完全不知情之狀態，此項應由舉發或裁決機關負責之事由，不能裁定由被舉
    發人負擔。本件舉發方式即郵寄既未能確認在三個月之時效期間完成送達，而受
    處分人之違規屬「即成犯」，無違規事實仍在連續或繼續狀態下之問題，嗣後即
    不能再對受處分人處罰。原審裁定就時效尚未消滅所為之認定與說明，實與法律
    、解釋、及判例有違，受處分人殊難認同，其駁回異議之理由，實屬牽強，爰依
    法提起抗告等語，
三、然查，道路交通管理處罰條例第九十條雖規定：違反本條例之行為，自行為成立
    之日起，行為有連續或繼續之狀態者，自行為終了之日起，逾三個月不得舉發。
    惟上開規定係就「舉發」時效所為之規定，並非對舉發之後「送達時間」所設之
    時效規定，尤非對公路主管機關裁決處罰所設之時效規定，其文義甚明。而所謂
    舉發，於汽車有闖紅燈或不服指揮稽查而逃逸致被逕行舉發之情形，依據受處分
    人行為時「違反道路交通管理事件統一裁罰標準及處理細則」第二十三條第二項
    之規定，或現行道路交通管理處罰條例第七條之二第二項之規定，均係指舉發警
    員在「舉發違反道路交通管理事件通知單」上記明車輛牌照號碼、車型等可資辨
    明之資料，查明汽車所有人姓名、住址後，製單舉發處罰之行政行為而言。此與
    日後有無依照行政程序法之規定送達被舉發人，及公路主管機關在被舉發人未受
    合法送達之情形下能否逕行裁決處罰，係屬不同之問題。茲查本件受處分人本件
    交通違規之時間為九十一年五月二日，其在當日即已被警製單舉發，並載明「逕
    行告發」之旨，有高雄市政府警察局舉發違反道路交通管理事件通知單（移送聯
    ）影本一件附卷可稽。上開逕行舉發係在受處分人交通違規當日，難認有逾越三
    個月不為舉發之情形，受處人以前開情詞，為相反之見解並持為抗辯，難認有據
    。
四、再查：本件受處分人所有車牌號碼為ＷＷＺ－２６０號之輕型機車，確有於九十
    一年五月二日十時三十一分許，在高雄市行經違規地點因闖紅燈，且拒絕停車接
    受稽查逃逸之違規行為，有上開「舉發違反道路交通管理事件通知單」影本在卷
    可稽。按道路交通管理處罰條例第七條第一項規定：「道路交通管理之稽查、違
    規之紀錄，由交通勤務警察，或依法令執行交通稽查任務之人員執行之」，而警
    察為維持交通秩序，依法執行上開職務，立場應是客觀公正，且與受處分人素不
    相識，亦無宿怨，當無為考績、陞遷、和領取獎金，即甘冒在公文書上為不實登
    載之刑責，而誣攀受處分人之理。本件經查亦無任何證據足資證明執勤警員有捏
    造事實、違法取締之情事，則執勤警員本其維護交通秩序、安全職責所為之當場
    舉發，自應受到合法、正確之推定。受處分人於原審法院九十二年度交聲字第七
    二三號交通聲明異議事件，辯稱僅闖黃燈，雖有拒簽，但非拒絕接受稽查而逃逸
    等語，尚非可採。從而本件原處分機關援引道路交通管理處罰條例第五十三條、
    第六十條第一項之規定，對受處分人裁處罰鍰新台幣四千八百元，於法並無不合
    。原審法院駁回受處分人異議之聲明，亦無違誤。受處分人以前開情詞提起抗告
    ，其抗告核無理由，應予駁回。
五、據上論斷，應依道路交通案件處理辦理辦法第二十六條，刑事訴訟法第四百十二
    條，裁定如主文。
中      華      民      國    九十三    年    四      月    二十九      日
                     臺灣高等法院臺中分院刑事第三庭
                                         審判長法  官  陳  朱  貴
                                               法  官  胡  忠  文
                                               法  官  廖  柏  基
右正本證明與原本無異。
不得再抗告。
                                               書記官  詹  錫  朋
中     華     民     國     九十三     年      四      月     三十      日
                                                                        Ｆ
